臺灣板橋地方法院刑事判決　　　　　　 100年度訴字第1638號
公　訴　人　臺灣板橋地方法院檢察署檢察官
被　　　告　王偉仁
上列被告因違反毒品危害防制條例案件，經檢察官提起公訴（10
0 年度毒偵字第3047號），因被告於本院準備程序中就被訴事實
為有罪之陳述，本院告知被告簡式審判程序之旨，並聽取當事人
之意見後，合議庭裁定改由受命法官獨任依簡式審判程序進行，
判決如下：
    主  文
王偉仁施用第一級毒品，累犯，處有期徒刑壹年。扣案注射針筒
（即貼有王偉仁姓名標籤之注射針筒）壹支、海洛因殘渣袋壹個
，均沒收。
    事  實
一、王偉仁前因犯以下施用毒品等罪，除經執行(一)、(二)所示之觀
    察勒戒、強制戒治外，下列(三)至(八)所示之罪之有期徒刑，均
    已判決確定，並經執行完畢：
  (一)前於民國87年3 月間某日起至88年5 月19日止，因連續施用
    第二級毒品，經本院以88年度毒聲字第4689號刑事裁定送觀
    察、勒戒後，認無繼續施用毒品之傾向，而於89年3 月13日
    執行完畢釋放，並經臺灣板橋地方法院檢察署檢察官以89年
    度毒偵緝字第331 號為不起訴處分確定。
  (二)復因於90年12月14日至91年3 月15日採尿前96小時內某時犯
    連續施用第一級毒品罪、及於91年3 月15日為警採尿前5 天
    內某時犯施第二級毒品罪，經本院以91年度毒聲字第2280號
    刑事裁定令入戒治處所施以強制戒治，於91年8 月2 日入所
    執行，於92年3 月4 日停止戒治出所；而其上開施用毒品犯
    行，另經本院以91年度訴字第2193號刑事判決分別判處有期
    徒刑8 月、4 月，並定應執行刑為有期徒刑10月，於91年12
    月30日確定，入監執行後並於93年4 月11日執行完畢出監。
  (三)又因於94年8 月29日犯共同搶奪罪，經本院以94年度訴字第
    2303號刑事判決判處有期徒刑1年，經其撤回上訴後，於95
    年1 月16日確定，入監執行後並於95年8 月28日縮刑期滿執
    行完畢出監。
  (四)再因於96年7 月7 日犯施用第一級毒品罪（同時施用第二級
    毒品），經本院以96年度訴字第3308號刑事判決判處有期徒
    刑10月，於97年1 月18日確定。
  (五)更因於97年1 月26日犯施用第一級毒品罪，經本院以97年度
    訴字第1832號刑事判決判處有期徒刑8 月，於98年1 月17日
    確定。
  (六)另因於97年4 月12日犯加重竊盜罪，經本院以97年度易字第
    1922號刑事判決判處有期徒刑7月，於97年9 月19日確定。
  (七)復因於97年4 月12日為警採尿時回溯96小時內某時，犯施用
    第一級毒品罪，經本院以97年度訴字第3791號刑事判決判處
    有期徒刑11月，經臺灣高等法院以97年度上訴字5652號刑事
    判決及最高法院以98年度台上字第1573號刑事判決均駁回上
    訴後，於97年12月9 日確定。
  (八)上開(五)至(七)所示之罪之刑，自97年4 月12日入監執行後，再
    經本院以98年度聲字第3507號刑事裁定定其應執行刑為有期
    徒刑2 年，與(四)所示之罪之刑接續執行，於99年4 月27日假
    釋出監，於99年11月21日縮刑期滿，因假釋未經撤銷視為執
    行完畢。
  (九)再因於99年10月26日及99年10月27日，分別犯施用第一級毒
    品罪及持有第一級毒品罪，經本院以100 年度訴字第39號刑
    事判決分別判處有期徒刑9 月、3 月，經臺灣高等法院以10
    0 年度上訴字第1091號刑事判決駁回上訴後，於100 年4 月
    12日確定。
二、王偉仁明知海洛因係經毒品危害防制條例列為第一級毒品，
    不得持以施用，竟仍基於施用第一級毒品海洛因之犯意，於
    100 年4 月19日17時45分許，在新北市○○區○○街51號之
    樓梯間內，以將海洛因置入針筒內加水稀釋後注射之方式，
    施用海洛因1 次。嗣於同日17時50分許為警在新北市○○區
    ○○街51號前查獲，扣得其施用海洛因所使用之注射針筒（
    即貼有王偉仁姓名標籤之注射針筒）1 支及海洛因殘渣袋1
    個，並經警採集其尿液送驗，發現檢驗結果成嗎啡及可待因
    陽性反應，始查知上情。
三、案經新北市政府警察局板橋分局移送臺灣板橋地方法院檢察
    署檢察官偵查起訴。
    理  由
一、按本件被告王偉仁所犯係死刑、無期徒刑、最輕本刑為3 年
    以上有期徒刑以外之罪，其於準備程序就前揭被訴事實為有
    罪之陳述，經受命法官告知簡式審判程序之旨，並聽取被告
    與公訴人之意見後，本院認無不得或不宜改依簡式審判程序
    進行之處，爰依刑事訴訟法第273 條之1 第1 項、第284 條
    之1 之規定，裁定本件由受命法官獨任進行簡式審判程序，
    合先敘明。
二、上揭事實，業據被告於偵查及本院審理中均坦承不諱，且其
    於本件為警查獲後所採驗之尿液，經送往臺灣檢驗科技股份
    有限公司以GC/MS 方法（氣相層析質譜儀法）為確認檢驗（
    檢體編號：A0000000號），檢驗結果呈嗎啡、可待因之陽性
    反應，有該公司100 年5 月4 日濫用藥物檢驗報告、偵辦毒
    品危害防制條例被移送人姓名及代碼對照表各1 份在卷可稽
    ，並有扣案注射針筒（貼有被告姓名標籤之注射針筒）1 支
    、海洛因殘渣袋1 個可憑，被告自白與上開事證彰顯之事實
    相符，應足採信屬實。又被告有事實欄所載施用毒品前案紀
    錄，有臺灣高等法院被告前案紀錄表1 份附卷可查，被告於
    觀察、勒戒及強制戒治執行完畢釋放後，5 年內曾犯施用毒
    品案件，經法院判處罪刑確定，則其再犯本件施用毒品案件
    ，即非屬毒品危害防制條例第20條第3 項所稱「5 年後再犯
    」之情形，檢察官自應依法追訴（參最高法院95年度第7 次
    及97年度第5 次刑事庭會議決議）。綜上，本件事證明確，
    被告犯行堪以認定。
三、查海洛因屬毒品危害防制條例第2 條第2 項第1 款所規定之
    第一級毒品。核被告所為，係犯毒品危害防制條例第10條第
    1 項施用第一級毒品罪。被告持有第一級毒品，復進而施用
    ，其持有毒品之低度行為，應為施用第一級毒品之高度行為
    所吸收，不另論罪。又被告有事實欄所列前揭犯罪前科紀錄
    ，有臺灣高等法院被告前案紀錄表1 份在卷可佐，其受有期
    徒刑之執行完畢，5 年以內故意再犯本件有期徒刑以上之罪
    ，應依刑法第47條第1 項之規定，論以累犯，並加重其刑。
四、爰審酌被告本件前即有多次施用毒品等刑事前案紀錄，素行
    非佳，其明知施用毒品為法所禁止之行為，竟仍不知戒除毒
    癮，再為本件施用第一級毒品之犯行，堪認其犯罪動機、手
    段、目的均殊非可取，所為雖嚴重危害自己身心健康，惟念
    其犯後坦承犯行，態度尚可等一切情狀，量處如主文所示之
    刑，以資處罰。
五、關於扣案之海洛因殘渣袋1 個，係用於包裹海洛因，防其裸
    露、潮濕，便於持有、攜帶與施用，與扣案之注射針筒（即
    貼有被告姓名標籤之注射針筒）1 支，同為被告所有並供其
    施用海洛因所用之物，均應依刑法第38條第1 項第2 款規定
    宣告沒收。而扣案貼有張永照姓名標籤之注射針筒1 支，檢
    察官同為聲請宣告沒收，然被告否認該支注射針筒為其所有
    ，或為其施用海洛因所用之物，且依卷附扣押物品目錄表所
    示，載明被告及張永照各為1 支扣案注射針筒之所有人（參
    偵卷第8 頁），本件尚乏確切事證可憑認定前述貼有張永照
    姓名標籤之注射針筒1 支，亦係被告所有並供其施用海洛因
    所用之物，是就扣案貼有張永照姓名標籤之注射針筒1 支，
    不予宣告沒收，附為說明。
據上論斷，應依刑事訴訟法第273 條之1 第1 項、第284 條之1
、第299 條第1 項前段，毒品危害防制條例第10條第1 項，刑法
第11條前段、第47條第1 項、第38條第1項第2款，判決如主文。
本案經檢察官黃怡華到庭執行職務。
中    華    民    國   100    年    8     月    26    日
                  刑事第二十一庭  法  官  李俊彥
以上正本證明與原本無異。
如不服本判決應於收受送達後10日內向本院提出上訴書狀，並應
敘述具體理由；其未敘述上訴理由者，應於上訴期間屆滿後20日
內向本院補提理由書（均須按他造當事人之人數附繕本）「切勿
逕送上級法院」
                                  書記官  林文達
中    華    民    國   100    年    8     月    26    日
附錄本案論罪科刑法條全文：
毒品危害防制條例第10條
施用第一級毒品者，處6月以上5年以下有期徒刑。
施用第二級毒品者，處3年以下有期徒刑。